Muhamad Brillian Haikal

+62 821-2651-0230 | brillian124@gmail.com | Kota Cimahi

Tentang Saya

Mahasiswa aktif semester 6, D3 Teknik Informatika di Universitas Logistik dan Bisnis Internasional dengan beberapa pengalaman dikampus. Pernah menjadi bagian dari pengurus Unit Kegiatan Mahasiswa (UKM) Bulu Tangkis ULBI sebagai Kepelatihan, Sehingga dapat mengasah kemampuan berkomunikasi saya menjadi lebih baik. Saya juga suka dengan tantangan baru, terbukti dengan proyek IoT yang sedang saya kerjakan yaitu E-Birdie (Sistem pemberi pakan burung otomatis yang dapat di kontrol menggunakan smartphone) untuk para pecinta burung tetapi memiliki waktu yang terbatas sehingga tidak memiliki waktu untuk memberi pakan burung peliharaannya.

Pendidikan

2022 - Sekarang | Universitas Logistik dan Bisnis Internasional | D3 Teknik Informatika

- Proyek 1: Sistem Peminjaman dan Pengembalian Buku di Perpustakaan ULBI dengan menggunakan bahasa pemrograman: PHP, CSS, JavaScript, MySQL, CodeIgniter
- Proyek 2: Rancang bangun pakan burung otomatis berbasis IoT menggunakan bahasa pemrograman: C
- Jurnal: Implementasi sistem deteksi pergerakan wajah untuk mendeteksi kecurangan dalam ujian online menggunakan algoritma CNN (Convolutional Neural Network)

Pengalaman

2023 - Sekarang | Pelatih Bulu Tangkis | Bumi Pancasona Sports Club Bertanggung jawab atas pemain yang sedang dilatih, orang tua, dan juga pihak Bumi Pancasona Sports Club

2023 - 2024 | Instalasi Listrik | STAI Daarut Tauhid Bertugas dalam instalasi listrik, memastikan instalasi berjalan sesuai standar keamanan, dan menyelesaikan pemasangan dengan baik

2023 | Instalasi CCTV | Adeeva Aesthetic Clinic

Bertugas dalam instalasi CCTV, serta memastikan semua proses berjalan lancar sesuai dengan kebutuhan perusahaan

2023 | Instalasi Pintu Sidik Jari | Pembangunan Rumah

Bertugas dalam instalasi pintu sidik jari, serta bertanggung jawab kepada pemilik rumah yang sedang dibangun

2023 | Desain Baju Bulu Tangkis | ULBI

Bertugas dalam mendesain baju Bulu Tangkis untuk keperluan UKM Bulu Tangkis ULBI

Keahlian dan Lainnya

- Bahasa (Indonesia-Fasih, Inggris-Menengah)
- Aplikasi Ms.Office (Microsoft Word, Microsoft Power Point, Microsoft Excel, Microsoft Visio)
- Sistem Operasi (Microsoft Windows)
- Pemrograman (C, C#, HTML, CSS, Python, PHP, CodeIgniter, Laravel, MySQL, JavaScript, Node.js, ReactJS, Oracle, MongoDB)
- Tools (Canva, CorelDRAW X7, Figma, Visual Studio, Visual Studio Code, Arduino IDE, Postman, Git, VirtualBox, VMware, SAP Logon)